【裁判字號】    96,易,1084
【裁判日期】    970131
【裁判案由】    竊盜
【裁判全文】
臺灣屏東地方法院刑事判決              96年度易字第1084號
公  訴  人  臺灣屏東地方法院檢察署檢察官
被      告  乙○○
            甲○○
上列被告因竊盜案件，經檢察官提起公訴（96年度偵字第7063號
），茲因被告就被訴事實均為有罪之陳述，經告知簡式審判程序
意旨，並聽取公訴人及被告之意見後，本院裁定以簡式審判程序
審理，判決如下：
    主  文
乙○○搬運贓物（附表編號一），累犯，處有期徒刑肆月；又竊
盜（附表編號二），累犯，處有期徒刑陸月；應執行有期徒刑捌
月。
甲○○攜帶兇器竊盜（附表編號三），累犯，處有期徒刑捌月。
扣案老虎鉗、榔頭、美工刀各壹把、鷹鉤剪貳把、刨刀伍把沒收
；又共同攜帶兇器竊盜（附表編號四），累犯，處有期徒刑玖月
。扣案老虎鉗、榔頭、美工刀各壹把、鷹鉤剪貳把、刨刀伍把沒
收；應執行有期徒刑壹年肆月。扣案老虎鉗、榔頭、美工刀各壹
把、鷹鉤剪貳把、刨刀伍把沒收。
    事  實
一、乙○○、甲○○均有多次犯罪經法院判刑確定入監執行之紀
    錄，最近一次有期徒刑執行完畢之情形各為：
  (一)乙○○係於民國90年間，因毒品案件經臺灣高雄地方法院以
    90年度簡上字第51號判處有期徒刑5 月確定，於91年6 月13
    日入監執行，91年10月31日因期滿出監執行完畢。
  (二)甲○○則因：1.施用第一級、第二級毒品而違反毒品危害防
    制條例2 罪，依序經本院92年度訴字第462 號判處有期徒刑
    1 年4 月、10月；2.詐欺案件，經本院93年度簡字第1259號
    判處有期徒刑3 月；3.竊盜案件，經臺灣高等法院高雄分院
    92年度上易字第1619號（本院92年度易字第718 號）判處有
    期徒刑8 月；嗣各判決分別確定後，經裁定應執行有期徒刑
    2 年8 月，於93年1 月9 日入監執行，94年12月23日因縮刑
    假釋出監，95年7 月12日因期滿未經撤銷假釋而執行完畢。
二、詎2 人於前開有期徒刑執行完畢後5 年內，仍均不知悔改，
    分別基於搬運贓物或意圖為自己不法所有而竊盜之犯意，按
    附表所示之時間、地點、內容及方式，依序對丁○○、丙○○、溫州產業股份有限公司、戊○○等人犯罪，嗣於96年11
    月1 日晚間8 時30分許，為警在屏東縣長治鄉○○路568 號
    樓上，即渠等放置各該犯罪所得處所查獲，扣得甲○○所有
    而分別供附表編號三、四所示犯罪使用之老虎鉗、鎯頭各1
    把，及供渠等剝除竊得電線外皮以處分犯罪所得使用之鷹鉤
    剪2 把、刨刀5 把、美工刀1 把。
三、案經屏東縣警察局內埔分局報告臺灣屏東地方法院檢察署檢
    察官偵查起訴。
    理  由
一、訊據被告乙○○、甲○○於警詢、偵訊及本院訊問、審理時
    ，對渠等前揭犯罪事實均自白不諱，並經證人即被害人丁○○、呂佳揚（溫州產業股份有限公司之債權人）、戊○○，
    證人即查獲時在場之人吳憲昌於警詢中證述綦詳，並有贓物
    認領保管單、扣案老虎鉗、鎯頭、美工刀各1 把、鷹鉤剪2
    把、刨刀5 把及現場照片14幀在卷可稽，被告2 人自白犯罪
    ，堪認與事實相符。本件犯罪事證已臻明確，應依法論科。
二、按刑法第321 條第1 項第3 款之攜帶兇器竊盜罪，係以行為
    人攜帶兇器竊盜為其加重條件，此所謂兇器，其種類並無限
    制，凡客觀上足對人之生命、身體、安全構成威脅，具有危
    險性之兇器均屬之，且祇須行竊時攜帶此種具有危險性之兇
    器為已足，並不以攜帶之初有行兇之意圖為必要，最高法院
    著有79年臺上字第5253號判例可資參照。扣案被告甲○○為
    附表編號三、四犯行所攜帶之老虎鉗、鎯頭係以金屬製造，
    材質厚實且易於握取、運作之物，足以殺傷人之生命、身體
    ，顯為具有危險性之兇器。故核：
  (一)被告乙○○如附表編號一、二所示之行為，依序係犯刑法第
    349 條第2 項搬運贓物罪及同法第320 條第1 項竊盜罪。被
    告甲○○所為附表編號三、四所示行為，均係犯刑法第321
    條第1 項第3 款之攜帶兇器加重竊盜罪。其就附表編號四所
    示犯行，並與綽號「平仔」之男子有犯意聯絡及行為分擔，
    均為共同正犯。
  (二)被告乙○○所犯上開2 罪，犯意各別，行為互殊，所犯構成
    要件有異，應成立數罪而分論併罰。被告甲○○上開2 犯行
    雖均成立加重竊盜罪，然刑罰法規所規定各該特定犯罪，除
    有原已集合多數犯行為構成要件行為態樣或其他特別規定者
    外，行為人主觀上僅須具備對於法條規定各該構成要件之「
    認識」及「意欲」（即構成要件之「知」與「欲」），其主
    觀不法構成要件即已該當，至其動機或在個案中誘發多次行
    為之共同主觀意向聯繫（如概括、整體犯意等）為何，要非
    所問，茲其2 次加重竊盜犯行既均具備完整並可獨立區隔之
    主、客觀不法構成要件，亦應各自成立並論以數罪而分論併
    罰之。
  (三)被告乙○○前因施用毒品案件，經臺灣高雄地方法院以90年
    度簡上字第51號判處有期徒刑5 月確定，於91年6 月13日入
    監執行，91年10月31日因期滿出監執行完畢；被告甲○○則
    因：1.施用第一級、第二級毒品而違反毒品危害防制條例2
    罪，依序經本院92年度訴字第462 號判處有期徒刑1 年4 月
    、10月；2.詐欺案件，經本院93年度簡字第1259號判處有期
    徒刑3 月；3.竊盜案件，經臺灣高等法院高雄分院92年度上
    易字第1619號（本院92年度易字第718 號）判處有期徒刑8
    月；嗣各判決分別確定後，經裁定應執行有期徒刑2 年8 月
    ，於93年1 月9 日入監執行，94年12月23日因縮刑假釋出監
    ，95年7 月12日因期滿未經撤銷假釋而執行完畢，有2 人臺
    灣高等法院被告前案紀錄表及臺灣屏東地方法院檢察署刑案
    資料查註紀錄表各1 份在卷可按，均為受徒刑之執行完畢，
    5 年以內因故意而再犯本件有期徒刑以上之罪，就各人所犯
    上開各罪，均應依累犯之規定，加重其刑。
三、爰審酌被告乙○○、甲○○之年齡、品行、智識能力、犯罪
    動機、犯罪手段、所得財物之價值、對於法益侵害之程度：
    被告乙○○為51年9 月29日出生、受有國中畢業教育程度、
    現無職業之人；被告甲○○為61年11月29日出生、受有高中
    肄業教育程度、業工之人，有2 人警詢年籍資料在卷可參；
    又2 人前均有多次犯罪經法院判刑確定並入監執行之紀錄，
    除前開構成累犯要件部分，已如前述，不再重複評價者外，
    被告乙○○前於(一)70年間因持有槍砲、爆裂物而犯公共危險
    罪，經臺灣高等法院臺南分院70年度上訴字第1228號（臺灣
    高雄地方法院70年度訴字第213 號）判處有期徒刑1 年確定
    ，依指揮書於70年12月24日徒刑期滿；(二)78年因違反肅清煙
    毒條例案件，經臺灣高等法院臺南分院78年度上訴字第2805
    號（臺灣高雄地方法院78年度訴字第1314號）判處有期徒刑
    2 年6 月，褫奪公權2 年確定，嗣經臺灣高等法院高雄分院
    80年度聲減字第1041號裁定減為有期徒刑1 年3 月，褫奪公
    權1 年，於80年1 月1 日期滿出監執行完畢；被告甲○○前
    於(一)85年間因違反麻醉藥品管理條例案件，經本院85年度易
    字第1785號判處有期徒刑5 月確定；(二)85年間又犯麻醉藥品
    管理條例案件，經本院86年度易字第70號判處有期徒刑4 月
    確定；(三)86年間犯麻醉藥品管理條例案件，經本院86年度簡
    字第16號判處有期徒刑5 月確定，嗣與上開(二)部分所示之刑
    ，經本院86年度聲字第956 號裁定應執行有期徒刑7 月；(四)
    86年間因違反藥事法案件，經本院86年度訴字第305 號判處
    有期徒刑5 月確定，並與上開(一)部分以下所示各刑均接續執
    行，於86年5 月15日入監，87年5 月13日因縮刑假釋出監，
    87年9 月20日因縮刑期滿未經撤銷假釋而執行完畢；(五)89年
    間再犯竊盜罪，經本院89年度易字第1430號判處有期徒刑9
    月確定，於90年5 月3 日入監執行，91年2 月3 日因期滿出
    監執行完畢，有2 人臺灣高等法院被告前案紀錄表及臺灣屏
    東地方法院檢察署刑案資料查註紀錄表各1 份在卷可按，素
    行均稱欠佳，並考量被告乙○○為800 元代價而以機車為人
    搬運贓物之動機、手段，被告2 人犯竊盜罪之情節、所得，
    被告甲○○以侵入他人建築物方式竊盜，及與綽號「平仔」
    之人共同犯罪之分工，及被告2 人犯罪後於本院審理時均能
    坦認犯行，態度尚可等一切情狀，量處如主文所示之刑，並
    各定其應執行之刑，以資儆懲。
四、扣案老虎鉗、榔頭、美工刀各1 把、鷹鉤剪2 把、刨刀5 把
    均為被告甲○○所有，業據2 人供承在卷，其中老虎鉗、榔
    頭係供被告甲○○犯附表編號三、四所示加重竊盜犯行使用
    之工具，應依刑法第38條第1 項第2 款為沒收之諭知；而美
    工刀1 把、鷹鉤剪2 把、刨刀5 把雖非供被告犯竊盜罪構成
    要件使用之工具，然為其犯竊盜罪後為剝除犯罪所得即電纜
    線外皮以處分贓物而使用之工具，茲其因處分贓物而破壞電
    纜線而使之喪失安全傳輸電力功能之行為，於刑法上雖屬「
    不罰後行為」，即基於避免重複評價原則而不另於所犯竊盜
    罪外再予處罰，然終無解其行為已該當毀損罪犯罪構成要件
    之本質，是其用以為該行為之上開工具，自應認為刑法第38
    條第1 項第2 款所規定供犯罪所用之物，應併予宣告沒收。
據上論斷，應依刑事訴訟法第273 條之1 第1 項、第299 條第1
項前段，刑法第28條、第321 條第1 項第3 款、第349 條第2 項
、第51條第5 款、第47條第1 項、第38條第1 項第2 款，判決如
主文。
本案經檢察官許英輝到庭執行職務
中    華    民    國    97    年    1     月    31    日
                    刑事第二庭  法  官  陳松檀
以上正本證明與原本無異。
如不服本判決應於收受本判決後送達後10日內向本院提出上訴書
狀，其未敘述上訴理由者，並得於提起上訴後10日內向本院補提
理由書狀（均須按他造當事人之人數附繕本）「切勿逕送上級法
院」
中    華    民    國    97    年    1     月    31    日
                                書記官  林祥玉
附錄本判決論罪之法條：
中華民國刑法第320 條
意圖為自己或第三人不法之所有，而竊取他人之動產者，為竊盜
罪，處五年以下有期徒刑、拘役或五百元以下罰金。
意圖為自己或第三人不法之利益，而竊佔他人之不動產者，依前
項之規定處斷。
前二項之未遂犯罰之。
中華民國刑法第321條
犯竊盜罪而有左列情形之一者，處6 月以上、5 年以下有期徒刑
：
一、於夜間侵入住宅或有人居住之建築物、船艦或隱匿其內而犯
    之者。
二、毀越門扇、牆垣或其他安全設備而犯之者。
三、攜帶兇器而犯之者。
四、結夥三人以上而犯之者。
五、乘火災、水災或其他災害之際而犯之者。
六、在車站或埠頭而犯之者。
前項之未遂犯罰之。
中華民國刑法第349條
收受贓物者，處3 年以下有期徒刑、拘役或5 百元以下罰金。
搬運、寄藏、故買贓物或為牙保者，處5 年以下有期徒刑、拘役
或科或併科1 千元以下罰金。
因贓物變得之財物，以贓物論。
【附  表】
┌─┬───┬──────┬──────┬────────────────┬───┐
│  │行為人│  犯罪時間  │  犯罪地點  │         犯罪行為及標的         │被害人│
├─┼───┼──────┼──────┼────────────────┼───┤
│一│乙○○│96年10月2 日│屏東縣長治鄉│基於搬運贓物之犯意，受不詳姓名綽│丁○○│
│  │      │中午12時許  │中興路110 之│號「平仔」成年男子之託，以新臺幣│      │
│  │      │            │1 號對面所設│（下同）800 元之代價駕駛車號OPS-│      │
│  │      │            │魚池（址(一)）│600號重型機車至前開址(一)，將「平 │      │
│  │      │            │至屏東縣長治│仔」自該址竊得之被害人丁○○所有│      │
│  │      │            │鄉○○路568 │，長約10餘公尺電纜線載往前開址(二)│      │
│  │      │            │號（址(二)）  │處                              │      │
├─┼───┼──────┼──────┼────────────────┼───┤
│二│乙○○│96年10月30日│屏東縣長治鄉│基於意圖為自己不法所有之竊盜犯意│丙○○│
│  │      │下午1 時許  │新潭村新潭1 │，駕駛車號OPS-600 號重型機車至該│      │
│  │      │            │巷43號後方工│址並徒手竊取被害人丙○○所有之電│      │
│  │      │            │寮          │纜線約20公尺                    │      │
├─┼───┼──────┼──────┼────────────────┼───┤
│三│甲○○│96年10月5 日│屏東縣內埔鄉│基於意圖為自己不法所有之竊盜犯意│溫州產│
│  │      │中午12時許  │興中路6 號「│，持其所有之老虎鉗1 把，竊取該公│業股份│
│  │      │            │溫州產業股份│司所有而配置屋內（侵入建築物部分│有限公│
│  │      │            │有限公司」  │未據告訴）之電線約30公尺        │司    │
├─┼───┼──────┼──────┼────────────────┼───┤
│四│甲○○│96年10月30日│屏東縣內埔鄉│與不詳姓名綽號「平仔」之成年男子│戊○○│
│  │      │下午2 時許  │竹圍村中原巷│共同基於意圖為自己不法所有之竊盜│      │
│  │      │            │426 號旁豬圈│犯意，持甲○○所有之老虎鉗、鎯頭│      │
│  │      │            │            │各1 把，共同竊取被害人戊○○所有│      │
│  │      │            │            │之電線約20公尺及馬達1 具        │      │
└─┴───┴──────┴──────┴────────────────┴───┘


司法院資訊處製作；財團法人民間司法改革基金會備份。
